臺灣桃園地方法院刑事判決　　　　　　　 96年度易字第511號
公　訴　人　臺灣桃園地方法院檢察署檢察官
被　　　告　乙○○
　　　　　　　　　　（現另案於台灣桃園監獄執行中）
上列被告因竊盜案件，經檢察官提起公訴（96年度偵字第4454號
），本院判決如下：
    主  文
乙○○踰越安全設備竊盜，處有期徒刑陸月，如易科罰金，以新
臺幣壹仟元折算壹日。
    事  實
一、乙○○意圖為自己不法之所有，於96年1 月31日下午5 時許
    ，由甲○○位於桃園縣八德市霄裡里山下店39號住處沿附連
    圍繞之土地所砌設外圍磚牆之側門，翻越設置於該側門處以
    木條及沙包堆疊製作之簡易柵欄，而逾越該柵欄之安全設備
    ，侵入甲○○上址住處之土地，並徒手竊取放置於該土地上
    之白鐵1 條得手，正欲離開現場之際，因觸動甲○○上址住
    處房屋後方設置之警報器，旋遭屋主甲○○當場發覺並報警
    處理，而為警查獲。
二、案經甲○○訴由桃園縣政府警察局八德分局報告臺灣桃園地
    方法院檢察署檢察官偵查起訴。
    理  由
甲、證據能力部分
一、按被告以外之人於審判外之言詞或書面陳述，除法律有規定
    者外，不得作為證據；被告以外之人於偵查中向檢察官所為
    之陳述，除顯有不可信之情況者外，得為證據；被告以外之
    人於檢察事務官、司法警察官或司法警察調查中所為之陳述
    ，與審判中不符時，其先前之陳述具有較可信之特別情況，
    且為證明犯罪事實存否所必要者，得為證據；再被告以外之
    人於審判外之陳述，雖不符刑事訴訟法第159 條之1 至第15
    9 條之4 之規定，而經當事人於審判程序同意作為證據，法
    院審酌該言詞陳述或書面陳述作成時之情況，認為適當者，
    亦得為證據。當事人、代理人或辯護人於法院調查證據時，
    知有第159 條第1 項不得為證據之情形，而未於言詞辯論終
    結前聲明異議者，視為有前項之同意。刑事訴訟法第159 條
    第1 項、第159 條之1 第2 項、第159 條之2 、第159 條之
    5 分別定有明文。
二、查本件證人即告訴人甲○○於警詢中所為之證述及於檢察官
    訊問時經具結後所為之證述，其性質雖均屬傳聞證據，惟被
    告在本院準備程序中，對上開證據方法之證據能力均表示無
    意見，顯有默示同意援用之意，且未於本案言詞辯論終結前
    聲明異議，本院於審判期日並已將上開筆錄提示予被告而為
    辯論，有審判筆錄在卷可稽，本院審酌上開證人之陳述，係
    於距案發時刻較為接近之時點所為，另均核無違法取證之情
    事，依上開證述作成當時之情況，並無不適當之情形。況本
    院審理中，業已傳喚甲○○到庭以證人身分具結作證，並准
    許被告對於甲○○當庭及先前陳述進行詰問，此有本院審判
    筆錄在卷可考。即已賦予被告對於證人甲○○對質詰問機會
    ，抑且，證人甲○○於審判外及本院審理時所為證詞之意旨
    復無歧異，因之，此時甲○○於審判外陳述而屬傳聞證據之
    瑕疵，應已治癒。綜上，本件證人即告訴人甲○○於警詢中
    所為之證述及於檢察官訊問時經具結後所為之證述，應認均
    有證據能力。
乙、認定犯罪事實之依據及理由
一、訊據被告乙○○固坦承於96年1 月31日下午5 時許，進入甲
    ○○位於桃園縣八德市霄裡里山下店39號住處附連圍繞之土
    地內，並自該處地上拿取白鐵1 條之事實，惟否認有何逾越
    安全設備之加重竊盜犯行，辯稱：當天是朋友開車載伊回家
    ，伊因為一時尿急，就先下車，從桃園縣八德市霄裡里山下
    店39號旁邊後門缺口處（即偵卷第30頁照片6） 進入上址，
    在距離圍牆後門約10、20公尺的地方小解。站定後要開始小
    解的時候，警報器就響。後來過了幾十秒，警報器停了，伊
    也尿完了。結束後走出來的路上，看到後門口的地上有1 支
    白鐵條，就把它拿起來在手上把玩，並沒有要偷的意思云云
    。經查：
（一）被告乙○○為警查獲時，確實持有白鐵1 條乙情，業據被
      告乙○○於警詢以迄本院審理中均坦承在卷。而上開白鐵
      1 條確屬證人即告訴人甲○○所有，並據證人甲○○於本
      院審理中證述明確，復有贓物認領保管單1 紙、上開白鐵
      照片1 張附卷可稽，此部分事實自堪認定。
（二）又甲○○位於桃園縣八德市霄裡里山下店39號住處附連圍
      繞之土地周圍設有磚造圍牆，該圍牆已有部分坍塌變矮。
      一般人係自裝有電動鐵捲門之前門進出該土地。土地圍牆
      側門出入口處（見偵卷第29頁照片4） 原係裝設鐵門，惟
      鐵門業已失竊，故改以簡易木條製作柵欄將之圍起，另以
      舊料填充而成之沙包數袋堆疊於該處，將側門出入口堵起
      。而上開土地後門處（見偵卷第30頁照片6） 未設磚造圍
      牆，而係以鋼索拉起以分隔內外，鋼索兩端以鐵扣扣住。
      日間該鋼索收起，以便車輛進出。當鋼索拉起時，僅需自
      鋼索下方鑽入即可自後門進入上開土地，除此之外，外人
      倘欲進入上開土地內，均需以翻爬圍牆之方式始得進入。
      而甲○○位於該土地內之住處，其房屋後門設有警報器。
      該警報器並非設置於圍牆後門，故行經圍牆處不致觸動警
      報器，需一直走至住處後門時，警報器才會感應。案發當
      時甲○○發覺警報器作響後，立刻自圍牆前門繞到後門處
      察看，隨即目睹被告已經身處圍牆之內，手中持有白鐵1
      條，站在圍牆後門（即偵卷第30頁照片6） 進去約20公尺
      處，該位置係介於側門與後門中間，在甲○○住處房屋旁
      邊。從甲○○上開土地側門跨越柵欄進入該土地後，欲抵
      達被告遭甲○○查獲時之所在地即圍牆後門附近，需往左
      行走。而自上開側門跨越柵欄進入該土地後往左走，會先
      經過甲○○放置白鐵條之位置，順此方向繼續往前行，則
      必定先經過甲○○住家後門，亦即裝設警報器之位置。再
      往前走，才會抵達甲○○發現被告之位置。而發現被告的
      位置再走過去，才會到達土地圍牆後門。又甲○○土地後
      門口附近並未放置白鐵，故若係從圍牆後門走進上開土地
      ，欲前往甲○○堆放白鐵的地方，則在尚未抵達堆放白鐵
      處所時，即會先觸動甲○○住家後門設置的警報器等情，
      業據證人即告訴人李源於本院審理中證述綦詳。查證人甲
      ○○於本院審理中，經告以偽證罪之處罰後，到庭具結證
      述如上，以刑事責任擔保其證言之真實性。且證人甲○○
      與被告乙○○並不相識，彼此間亦無任何嫌隙，業據被告
      及甲○○分別陳述在卷，且甲○○甚且在本院審理中表示
      希望給予被告一次機會等語，是甲○○當無甘冒涉犯偽證
      罪之風險，僅為蓄意構陷互不相識且夙無怨隙之被告之理
      ，本院就其前開證言又查無顯著瑕疵，是其證述應值採信
      。揆諸證人甲○○上開所證，自甲○○住處土地側門柵欄
      進入該土地後往左前行，係依序經過白鐵條放置地、甲○
      ○住處房屋後方警報器設置地、被告遭甲○○發覺查獲地
      及土地後門。是倘被告係自甲○○住處附連圍繞之土地後
      門進入上開土地，則勢必在尚未取得白鐵1 條之前，已先
      觸動甲○○住處房屋後方設置之警報器，則被告豈有於明
      知自己係未經同意進入他人土地之情形下，在其已觸動警
      報器並驚動屋內住戶之際，竟不思以最快速度離開現場，
      避免招致屋主誤會而惹禍上身，反仍有餘暇繼續往與後門
      出口反方向之白鐵放置處前行，並於取得白鐵1 條之後，
      在離去之時捨較近之側門於不顧，反堅持循原路折返而回
      頭朝後門出入口前行，以致在離去過程中遭甲○○發覺之
      理？又依被告所辯，前開白鐵1 條係其於小解完畢後，往
      土地後門方向前行欲離去之際，在土地後門出入口附近拾
      得，惟甲○○堆放白鐵之處所，與土地後門係屬相反方向
      ，且甲○○土地後門附近並未放置白鐵，則被告豈有在往
      土地後門方向之路上，在後門出入口附近取得前開白鐵1
      條之可能？是被告於案發當時，實係自上開土地側門翻越
      以木條、沙包製成之簡易柵欄進入上開土地，於竊得白鐵
      1 條後沿路前行，行至甲○○住處房屋後方而觸動設置於
      該處之警報器後，持竊得之白鐵1 條往土地後門方向逃逸
      ，而於距後門出入口約20公尺處，為甲○○發覺查獲一節
      ，堪以認定。被告前開所辯其係於土地後門未拉鋼索時，
      自該處後門進入前開土地，並在小解完畢後往後門前行準
      備離開途中，在後門出入口附近拾得前開白鐵1 條乙情，
      顯均係臨訟杜撰之詞，洵無足採。
（三）又私人住處附連圍繞之土地，係屬私人居住範圍，在該範
      圍內放置之財物，衡情當可認係屬該住戶所管領支配。而
      被告所竊白鐵1 條，係放置於甲○○位於桃園縣八德市霄
      裡里山下店39號之住處附連圍繞之土地內一情，為被告所
      是認。且依被告於警詢中所自承，上開白鐵1 條價值約新
      台幣5 元至10元，雖其價格甚微，惟仍有財產價值存在。
      而被告知悉上開白鐵1 條係置於他人實力支配管領之下，
      且係具一定財產價值之財物，竟仍趁證人即告訴人兼被害
      人甲○○不知之際，將該白鐵1 條取走，其情顯係基於竊
      盜犯意甚明。
（四）至被告雖辯稱，案發當時當是係由綽號「阿榮」之友人載
      其返家，而於行車途中一時內急，始先下車進入甲○○家
      中小解，並非有意進去偷竊云云。惟查：被告於案發當時
      之租屋處，係在桃園縣八德市霄裡里山下店24號，位於本
      件證人即告訴人兼被害人甲○○住處正對面，2 址相距不
      過數步之遙。而當天被告友人開車載被告返家時，已先經
      過被告住處，且要到達甲○○住處之前，一定會先經過被
      告住處，而被告家門口可以下車一節，業據被告於本院審
      理中坦認在卷。則被告於案發當時之租屋處既在本件告訴
      人甲○○住處正對面，且被告搭乘友人車輛返家之行車過
      程中必定先經過被告家住處，且被告住處門口並無任何不
      能停車之情事，則被告在內急之際，自可在車輛行駛至自
      家門口時即先下車返家處理，何需捨此而不為，反而搭車
      繼續前行至甲○○住處外，並進入甲○○住處附連圍繞之
      土地內，再行走約20公尺尋找隱密場所後，始解決被告所
      稱內急之事？其情顯與常理迥然相悖。是被告前開所辯，
      顯屬卸責之詞，洵無足採。
二、綜上所述，本件事證明確，被告犯行洵堪認定，應予依法論
    罪科刑。
三、按刑法第321 第1 項第2 款之「門扇」專指門戶而言，而所
    謂「其他安全設備」，指門扇牆垣以外，依通常觀念足認防
    盜之一切設備而言，最高法院著有45年臺上字第1443號、55
    年臺上字第547 號判例意旨可資參照。準此，為防盜而另外
    裝設以界定住處內外之分所用之簡易圍籬，自屬「其他安全
    設備」。查告訴人甲○○上址住處附連圍繞之土地側門，以
    木條及沙包架設堆疊之方式設置簡易柵欄，用以分隔內外，
    自具防盜作用，而屬安全設備無訛。核被告踰越上開簡易柵
    欄進入被害人住處附連圍繞之土地，竊盜他人財物之所為，
    係犯刑法第321 條第1 項第2 款之踰越安全設備竊盜罪。又
    被告踰越安全設備竊盜，因逾越本即含有侵入住宅之性質，
    是其侵入住宅附連圍繞之土地，已結合於所犯加重竊盜之罪
    質中，核無更行構成侵入住宅罪之餘地（最高法院27年上字
    第1887號判例意旨參照）。次按刑法上竊盜罪既、未遂區分
    之標準，係採權力支配說，只要行為人將竊盜客體，移入一
    己實力支配之下，即為既遂。至於該物是否置於行為人可得
    自由處分之安全狀態，要屬無關。至其後將已竊得之物遺棄
    逃逸，仍無妨於該罪之成立，亦有最高法院17年上字第509
    號判例可資參照。查證人即告訴人甲○○於本院審理中證稱
    ：「案發當天警報器響起之後，我就衝出來看，第一眼看到
    被告時，被告站在側門與後門中間，手上已經拿著白鐵1 條
    ，我就報警當場查獲被告。」等語在卷。被告乙○○亦於本
    院審理中供承：「我拿到白鐵，想說沒什麼，結果就被甲○
    ○抓到了。」等語甚詳。是證人甲○○業就該住處附連圍繞
    之土地上放置之白鐵1 條已遭被告乙○○竊取，且被告在警
    報響起後準備逃逸之際當場為甲○○所查獲一情證述明確，
    被告乙○○復自承已徒手取得白鐵1 條並置於手中，另參諸
    該失竊白鐵條體積甚小，取得該白鐵條之人可輕易將之攜帶
    移動，顯見被告所竊白鐵1 條業已處於被告可自由搬移、隨
    時攜離之情形，而置於被告實力支配範圍之下，雖被告因察
    覺警報聲響而欲逃逸，故尚未將所竊白鐵1 條攜離犯罪現場
    ，且在為告訴人甲○○發覺並質問其犯行時，將竊得之白鐵
    1 條當場棄置於地，仍無礙其已達既遂階段，附此敘明。爰
    審酌被告年輕力壯，不思以正當方式獲取財物，法治觀念薄
    弱，且犯後飾詞卸責、毫無悔意，惟本次所竊財物價值尚屬
    輕微，並其犯罪動機、目的、手段、智識程度及其素行等一
    切情狀，量處如主文所示之刑並諭知易科罰金之折算標準。
據上論斷，應依刑事訴訟法第299 條第1 項前段，刑法第321 條
第1 項第2 款、第41條第1 項前段，判決如主文。
本案經檢察官許曉微到庭執行職務。
中　　華　　民　　國　　96　　年　　7 　　月　　13　　日
                  刑事第十一庭審判長法　官 蔡榮澤
                                    法  官 魏于傑
                                    法  官 林蕙芳
以上正本證明與原本無異。
如不服本判決，應於送達後10日內向本院提出上訴狀（應附繕本
），上訴於臺灣高等法院。
                                    書記官 李佩玲
中　　華　　民　　國　　96　　年　　7 　　月　　13　　日
附錄論罪科刑依據之法條：
中華民國刑法第321條（加重竊盜罪）
犯竊盜罪而有左列情形之一者，處 6 月以上、 5 年以下有期徒
刑：
一  於夜間侵入住宅或有人居住之建築物、船艦或隱匿其內而犯
之者。
二  毀越門扇、牆垣或其他安全設備而犯之者。
三  攜帶兇器而犯之者。
四  結夥三人以上而犯之者。
五  乘火災、水災或其他災害之際而犯之者。
六  在車站或埠頭而犯之者。
前項之未遂犯罰之。
